ACORDAO-COMPLETO-2357569

ACÓRDÃO DE RELAÇÃO

ACÓRDÃO DE RELAÇÃO 4502/2019 ATA 20/2019 - PRIMEIRA CÂMARA

Acórdão 4502/2019-TCU-Primeira Câmara
Os Ministros do Tribunal de Contas da União ACORDAM, por unanimidade, com fundamento no art. 71, inciso III, da Constituição Federal/1988, c/c os arts. 1º, inciso V, e 39, inciso I, da Lei 8.443/1992, c/c os arts. 1º, inciso VIII, 17, inciso II, 143, inciso II, 259, inciso I, e 260, § 5º, do Regimento Interno do TCU, em considerar prejudicado, por perda de objeto, o exame de mérito dos atos de admissão dos interessados a seguir relacionados, de acordo com os pareceres emitidos nos autos.
1. Processo TC-Processo 011.038/2019-5 (ATOS DE ADMISSÃO) 
	1.1. Interessados: Kerlem Oliveira Gaia (XXX.261.947-XX) ; Laudinelia de Oliveira Marques (XXX.073.307-XX) ; Laura Almeida de Oliveira (XXX.032.257-XX) ; Laura Moraes de Freitas (XXX.566.247-XX) ; Lea Francisca do Nascimento (XXX.455.017-XX) ; Lea Paula Terra de Souza Lopes (XXX.443.267-XX) ; Leda Rangel Tupinamba (XXX.739.837-XX) ; Leila Martins (XXX.849.647-XX) ; Leila da Silva (XXX.039.857-XX) ; Leonice Florisbela de Sousa Silva (XXX.823.977-XX) ; Leticia da Conceicao dos Santos (XXX.113.977-XX) ; Lilian Alexandre Teixeira Gomes (XXX.969.777-XX) ; Lilian Silva Santos (XXX.804.077-XX) ; Lilian da Silva Lima (XXX.396.687-XX) ; Lilian de Menezes Silva (XXX.732.407-XX) ; Liliane Dorea da Silva Santos (XXX.079.997-XX) ; Lindaura da Silva Clemente (XXX.290.827-XX) ; Luana da Silva de Paiva (XXX.019.702-XX) ; Lucia Helena Maria dos Santos (XXX.347.457-XX) ; Lucia Helena Monteiro de Souza Costa (XXX.223.977-XX) .
	1.2. Entidade: Hospital Federal de Bonsucesso.
	1.3. Relator: Ministro Vital do Rêgo.
	1.4. Representante do Ministério Público: Procurador Júlio Marcelo de Oliveira.
	1.5. Unidade Técnica: Secretaria de Fiscalização de Pessoal (Sefip) .
	1.6. Representação legal: não há.
	1.7. Determinações/Recomendações/Orientações: não há.

Primeira Câmara

Hospital Federal de Bonsucesso.

Kerlem Oliveira Gaia (XXX.261.947-XX); Laudinelia de Oliveira Marques (XXX.073.307-XX); Laura Almeida de Oliveira (XXX.032.257-XX); Laura Moraes de Freitas (XXX.566.247-XX); Lea Francisca do Nascimento (XXX.455.017-XX); Lea Paula Terra de Souza Lopes (XXX.443.267-XX); Leda Rangel Tupinamba (XXX.739.837-XX); Leila Martins (XXX.849.647-XX); Leila da Silva (XXX.039.857-XX); Leonice Florisbela de Sousa Silva (XXX.823.977-XX); Leticia da Conceicao dos Santos (XXX.113.977-XX); Lilian Alexandre Teixeira Gomes (XXX.969.777-XX); Lilian Silva Santos (XXX.804.077-XX); Lilian da Silva Lima (XXX.396.687-XX); Lilian de Menezes Silva (XXX.732.407-XX); Liliane Dorea da Silva Santos (XXX.079.997-XX); Lindaura da Silva Clemente (XXX.290.827-XX); Luana da Silva de Paiva (XXX.019.702-XX); Lucia Helena Maria dos Santos (XXX.347.457-XX); Lucia Helena Monteiro de Souza Costa (XXX.223.977-XX).

VITAL DO RÊGO

não há.

Procurador Júlio Marcelo de Oliveira.

ATOS DE ADMISSÃO (ADS)

Secretaria de Fiscalização de Pessoal (Sefip).